臺灣高等法院臺中分院刑事判決
111年度上訴字第1800號
上  訴  人
即  被  告  林聖峯



指定辯護人  本院公設辯護人郭博益
上列上訴人因毒品危害防制條例等案件，不服臺灣臺中地方法院
110年度訴字第7號中華民國111年5月18日第一審判決（起訴案號
：臺灣臺中地方檢察署109年度偵字第26555、36597號），提起
上訴，本院判決如下：
    主  文
上訴駁回。
    事實及理由
壹、程序方面：
　　上訴得明示僅就判決之刑、沒收或保安處分一部為之，刑事
    訴訟法第348條第3項定有明文。本案上訴人即被告（下稱被
    告）林聖峯不服原審判決提起上訴，於民國111年7月29日繫
    屬本院，被告上訴理由狀記載：原審未依毒品危害防制條例
    第17條第1項或刑法第59條減刑，量處有期徒刑2年4月，有
    過重之嫌，請鈞院從輕量刑等語（見本院卷第15至16頁），
    是本案上訴效力不及於原審所認定的犯罪事實，本院只以原
    審認定的犯罪事實為基礎，就原審判決量刑部分為審理。
貳、被告上訴及選任辯護人辯護意旨略以：臺中市政府警察局烏
    日分局以110年4月19日中市警烏分偵字第1100021803號函檢
    附偵查報告，載明被告態度積極，配合警方針對所有毒品來
    源上手實施誘捕偵查，分別於109年9月30日查獲鐘祐廷涉嫌
    販賣第二、三級毒品咖啡包；再於109年11月12日查獲陳亦
    穎涉嫌販賣第二、三級毒品咖啡包；另於110年1月11日查獲
    謝忠秦涉嫌販賣第二、三級毒品咖啡包等情，因被告所提供
    者均係同一詐騙集團派出交付毒品之對象，應具有一定關聯
    性，原審未依毒品危害防制條例第17條第1項減刑，應有誤
    解：又縱不合毒品危害防制條例第17條第1項要件，念及被
    告有協助警方查缉至少三組毒品來源，戴罪立功，容有適用
    刑法第59條之餘地；而原審量處有期徒刑2年4月，尚有過重
    之嫌，請鈞院從輕量刑，以啟自新等語。
參、原審認定的犯罪事實：
　　被告林聖峯自109年7月底起，參與真實姓名不詳通訊軟體FA
    CETIME暱稱「小育」、「阿強」等人所主持、操縱、指揮，
    以販賣毒品為目的，具有持續性及牟利性之有結構性販毒組
    織（下稱本案販毒犯罪組織）。而本案販毒犯罪組織之牟利
    方式，係以通訊軟體微信設立暱稱為「爭鮮24H」之販毒帳
    號（下稱系爭帳號），再以廣播助手之功能，每日定時向不
    特定網友發送內容為「風味精緻套餐：1人套餐3,200、2人
    套餐6,000、4人套餐11,800、台式套餐、價格優惠、現煮湯
    品專區：正 王老吉、一律600、全面買五杯送一杯（可混搭
    ）」（按指愷他命1公克、2公克及4公克售價各為新臺幣【
    下同】3,200元、6,000元及1萬1,800元，毒品咖啡包每包60
    0元）之文字搭配水果圖片，以此暗示交易毒品之廣告向不
    特定買家兜售。並排定被告林聖峯擔任駕車外送毒品服務之
    車手工作（俗稱小蜜蜂），負責時段為每日凌晨0時許至中
    午12時許，另安排成員於當班時，以內建之系爭帳號與欲購
    買毒品者聯繫毒品交易之時間、地點、毒品種類、價格等事
    項（俗稱控機），再由被告林聖峯依「小育」之指示拿取毒
    品後，前往指定之地點與欲購買毒品者交易，以此分工模式
    遂行組織性之販賣毒品行為，以此方式牟利。嗣因警偵辦謝
    淳凱所涉違反毒品危害防制條例案件，經其供稱曾向系爭帳
    號購買毒品，而配合警方查緝。謝淳凱因而在警方監控下，
    於同年9月1日23時許，以微信與系爭帳號聯繫，約定以6,00
    0元之價格購買毒品咖啡包12包（原價每包600元，買5送1）
    及以2萬3,600元之價格購買第三級毒品愷他命8公克，合計2
    萬9,600元，而欲誘使系爭帳號之使用人完成已為報價行為
    之販賣犯行，使之曝露犯罪事證。被告林聖峯明知2-氟-去
    氯愷他命、4-甲基甲基卡西酮、依替唑侖、甲基-N,N-二甲
    基卡西酮、3,4-亞甲基雙氧苯基乙基胺丁酮、4-甲基乙基卡
    西酮、硝甲西泮屬毒品危害防制條例第2條第2項第3款所公
    告列管之第三級毒品，硝西泮屬同條例第2條第2項第4款所
    規定之第四級毒品，非經許可不得販賣，竟與本案販毒犯罪
    組織成員共同基於販賣第三級毒品及販賣第三級毒品而混合
    二種以上毒品以營利之犯意聯絡，依「小育」以通訊軟體FA
    CETIME之指示，於同年9月1日23時50分許，駕駛不知情之友
    人之父劉昌信名下之車號000-0000號自用小客車（下稱系爭
    車輛），前往臺中市○○區○○街000號前進行交易時，為警當
    場查獲。經警表明身分，依現行犯規定逮捕被告林聖峯，經
    徵得其同意執行搜索，並在系爭車輛內扣得如附表所示之物
    ，而循線查悉上情。
　　附表： 
編號 品名 單位及數量 1 蘋果牌I PHONE 8型手機（含門號0000000000號SIM卡，IMEI：000000000000000） 1支 2 新臺幣 1萬5，100元 3 愷他命① 3.7公克 4 愷他命② 3.8公克 5 愷他命③ 1.8公克 6 愷他命④ 1.8公克 7 愷他命⑤ 1.8公克 8 愷他命⑥ 1.8公克 9 愷他命⑦ 1公克 10 愷他命⑧ 0.9公克 11 愷他命⑨ 0.9公克 12 小惡魔咖啡包① 8.5公克 13 小惡魔咖啡包② 8.4公克 14 小惡魔咖啡包③ 8.2公克 15 小惡魔咖啡包④ 8.3公克 16 小惡魔咖啡包⑤ 8.2公克 17 小惡魔咖啡包⑥ 8.7公克 18 小惡魔咖啡包⑦ 8.1公克 19 小惡魔咖啡包⑧ 8.3公克 20 小惡魔咖啡包⑨ 8.3公克 21 小惡魔咖啡包⑩ 8.2公克 22 王老吉咖啡包① 7.1公克 23 王老吉咖啡包② 7.1公克 24 王老吉咖啡包③ 7.1公克 25 王老吉咖啡包④ 8公克 26 王老吉咖啡包⑤ 8.1公克 27 王老吉咖啡包⑥ 7.2公克 28 磅秤 1個 
肆、本院的判斷：
一、論罪說明：
　㈠依照原審認定的犯罪事實，被告加入本案由通訊軟體FACETIM
    E暱稱「小育」、「阿強」之人所屬之結構性販毒組織，並
    參與販賣毒品事務，該結構性販毒組織成員至少為三人以上
    無訛。而本案販毒犯罪雖係於109年9月1日實施，然被告自
    承於109年7月底即加入該組織，並以通訊軟體微信設立暱稱
    為「爭鮮24H」之販毒帳號，再以廣播助手之功能，每日定
    時向不特定網友發送與毒品販售內容有關之文字搭配水果圖
    片，以此暗示交易毒品之廣告向不特定買家兜售。並排定被
    告擔任駕車外送毒品服務之車手工作，負責時段為每日凌晨
    0時許至中午12時許，另安排成員於當班時，以內建之系爭
    帳號與欲購買毒品者聯繫毒品交易之時間、地點、毒品種類
    、價格等事項（俗稱控機）。再由被告依「小育」之指示拿
    取毒品後，前往指定地點與欲購買毒品者交易，以此分工模
    式遂行組織性之販賣毒品行為。顯見其組織縝密，分工精細
    ，自須投入相當之成本、時間，非為立即實施犯罪而隨意組
    成，足認本案之結構性販毒組織屬三人以上，以實施販毒為
    手段，所組成具有持續性或牟利性之有結構性組織，核與組
    織犯罪防制條例第2條所定「犯罪組織」之構成要件相符。
    且被告對於所加入所屬結構性販毒組織，係屬三人以上，以
    實施販毒為手段，所組成具有持續性或牟利性之有結構性組
    織一節，本即具有認識，從而，被告參與系爭結構性販毒組
    織，係犯組織犯罪防制條例第3條第l項後段之參與犯罪組織
    罪。
　㈡又按於俗稱「釣魚」或「誘捕偵查」之情形，因毒品買者為
    協助警察辦案佯稱購買，而將販賣者誘出以求人贓俱獲，因
    其無實際買受之真意，且在警察監視之下伺機逮捕，事實上
    亦不能真正完成買賣，則該次行為，僅能論以販賣未遂（最
    高法院100年度台上字第4498號裁判意旨參照）。另行為人
    如原即有販賣毒品營利之犯意，雖因經警設計誘捕，致實際
    上不能完成毒品交易，然因其原即具有販賣毒品之意思，客
    觀上又已著手於販賣行為，仍應論以販賣毒品未遂罪（最高
    法院102年度台上字第3427號裁判意旨可參）。本案係因警
    方偵辦謝淳凱所涉違反毒品危害防制條例案件，經其供稱曾
    向系爭帳號購買毒品，而配合警方查緝，謝淳凱因而在警方
    監控下，以微信與系爭帳號聯繫，佯裝為購毒者，約定購買
    毒品咖啡包及愷他命之價格與數量，而誘使系爭帳號之使用
    人為報價行為，與被告聯繫完成毒品交易並相約見面，然因
    謝淳凱喬裝買家純係為配合警方偵辦，自始不具購毒真意，
    應僅成立未遂。是核被告就販賣毒品所為，係犯毒品危害防
    制條例第9條第3項、第4條第6項、第4項、第3項之販賣第三
    級毒品而混合二種以上毒品未遂罪及同條例第4條第6項、第
    3項之販賣第三級毒品未遂罪。再被告固同時構成毒品危害
    防制條例第11條第5項之持有第三級毒品純質淨重達5公克以
    上之罪，然被告為販賣而持有第三級毒品之低度行為，應為
    其販賣之高度行為所吸收，不另論罪。
　㈢被告與通訊軟體FACETIME暱稱「小育」、「阿強」間，有犯
    意聯絡及行為分擔，為共同正犯。
　㈣被告所犯參與犯罪組織罪、販賣第三級毒品而混合二種以上
    毒品未遂罪、販賣第三級毒品未遂罪，係一行為同時觸犯3
    罪名，為想像競合犯，應依刑法第55條前段規定，從一重論
    以販賣第三級毒品而混合二種以上毒品未遂罪。
　㈤刑之加重：
　　被告所犯毒品危害防制條例第9條第3項、第4條第6項、第3
    項、第4項販賣第三級毒品而混合二種以上毒品未遂罪，依
    同條例第9條第3項規定，適用販賣第三級毒品之法定刑，並
    加重其刑至二分之一。
　㈥刑之減輕：
　⒈未遂部分：
　　被告已著手於販賣毒品罪構成要件之實行，惟因交易對象無
    購毒真意，致實際上不能完成毒品交易而未遂，應依刑法第
    25條第2項規定，按既遂犯之刑度減輕其刑，並依法先加後
    減之。
　⒉毒品危害防制條例第17條第2項部分：
    被告就本案販賣第三級毒品未遂及販賣第三級毒品而混合二
    種以上毒品未遂之犯行，於偵查、原審及本院均坦承不諱，
    自應依毒品危害防制條例第17條第2項規定，減輕其刑，並
    先加後遞減之。
　㈦本案無從依毒品危害防制條例第17條第1項規定減免刑度：
　⒈按毒品危害防制條例第17條第1項固規定：「犯第4條至第8條
    、第10條或第11條之罪，供出毒品來源，因而查獲其他正犯
    或共犯者，減輕或免除其刑。」，其中所謂「供出毒品來源
    」，係指犯該條項所定各罪之人，供出其所犯各罪該次犯行
    之毒品來源而言。亦即必須所供出之毒品來源，與其被訴犯
    該條項犯行之間有時序上直接因果關聯者，始得適用上開規
    定減免其刑。倘被告所犯該條項所列之罪之犯罪時間，在時
    序上較早於該正犯或共犯供應被告毒品之時間，即令該正犯
    或共犯確因被告之供出而被查獲，仍因欠缺前後時序上之因
    果關聯而不符合該減免其刑之規定要件（最高法院111年度
    台上字第3083號裁判意旨參照）。
　⒉查被告於警詢供稱略以：我有施用第三級毒品愷他命，最後
    一次施用是109年9月1日早上在租屋處房間，我是於109年8
    月中旬21時許，在臺中市西屯區悅萊汽車旅館（臺中市○○區
    市○○0路00號)以總計2萬元購買50包咖啡包，及愷他命30克5
    萬元，我是以FACETIME聯絡綽號「禹宗」之男子購買交易毒
    品，係一手交錢一手交貨，(警方提示手機供檢視)FACEID為
    richard8600000000il.com是販賣上述毒品給我的人，我在
    房間與對方交易等語，又供稱：我向警方提供微信暱稱水鍍
    膜、台中水晶等2家毒品網站有在販賣第二、三級毒品，我
    曾向水鍍膜買過4-5次，每次都買20克愷他命約5萬元，時間
    在109年7月底8月初，交易地點都在我家門口，另向台中水
    晶購買過4-5次，每次都買20克愷他命約5萬元及咖啡包30包
    1萬2,000元，時間在109年7月中至7月底，交易地點都在我
    家門口，販賣者1位高瘦約180公分、染金髮，另位170公分
    、壯碩、約25歲上下等語（見偵26555卷第51、55頁）；再
    於偵查中供稱略以：109年8月中旬在臺中市西屯區○○汽車旅
    館，用5萬元買30公克愷他命，及用2萬元買50包咖啡包，對
    方是FACETIME暱稱「禹宗」的男子，但我沒有他的年籍資料
    ，我跟「小育」拿的部分，是在悅萊這次拿完過了不到幾天
    ，是在文心路來來豆漿附近跟「小育」拿的，拿這些不用錢
    ，是等收到錢再付錢，我收到錢之後一樣會停在文心路不定
    點，會有男子來收，我也是用FACETIME跟「小育」聯絡，聯
    絡完他就會派人來收，我也沒有「小育」的年籍資料等語（
    見偵26555卷第139頁）。觀諸被告警詢上開供述，其自己施
    用之毒品係以FACETIME聯絡綽號「禹宗」之男子購買咖啡包
    、愷他命，或向微信暱稱水鍍膜、台中水晶等2家毒品網站
    分別購買4-5次第二、三級毒品，又於偵查陳稱曾向FACETIM
    E暱稱「禹宗」的男子購買或向「小育」拿取毒品，但均不
    知其等年籍資料等情，足見被告最主要在陳述其自身施用毒
    品之來源，其中雖有提及向「小育」拿取毒品，但未能明確
    提供本案販毒之毒品上手供檢警追查。
　⒊原審固曾函詢臺中市政府警察局烏日分局有無因被告供述查
    獲毒品來源，而經該局以110年4月19日中市警烏分偵字第11
    00021803號函檢附偵查報告，載明被告態度積極，配合警方
    針對所有毒品來源上手實施誘捕偵查，分別於109年9月30（
    應係29日）日查獲鐘祐廷涉嫌販賣第二、三級毒品咖啡包；
    於109年11月12日（應係11日）查獲陳亦穎涉嫌販賣第二、
    三級毒品咖啡包；於110年1月11日（應係10日）查獲謝忠秦
    涉嫌販賣第二、三級毒品咖啡包，並檢附鐘祐廷、陳亦穎、
    謝忠泰3人之刑事案件報告書、調查筆錄等資料（見原審卷
    第117至119、121至166頁），陳明確有因被告提供之資訊及
    配合實施誘捕偵查，因而查獲鐘祐廷、陳亦穎、謝忠泰3人
    販賣毒品咖啡包之事實。然依上開臺中市政府警察局烏日分
    局函附之偵查報告、刑事案件報告書、調查筆錄記載之犯罪
    事實，僅能認定鐘祐廷、陳亦穎、謝忠泰分別於109年9月29
    日、109年11月11日、110年1月10日販賣毒品予被告，而該
    等時間既晚於被告本案被訴在「109年9月1日」販賣予謝淳
    凱之時間，各者在時序上均乏直接因果關聯。況徵諸被告於
    協助員警誘捕鐘祐廷、陳亦穎、謝忠秦後所製作之警詢筆錄
    陳稱：我在109年9月29日向微信暱稱「營」購買愷他命、毒
    品咖啡包，一名男子（鐘祐廷）過來跟我交易，我有購買過
    毒品，詳細時地忘記了；我於109年11月11日以微信通訊軟
    體向「豪神娛樂城」群組購買毒品，結果有一名男子（陳亦
    穎）前來販賣毒品遭警方查獲，我有買過毒品，詳細時地忘
    記了；我於110年1月10日以微信通訊軟體向暱稱「泰金殿養
    身會館」邀約購買毒品咖啡包，警方當場逮捕前來送毒品的
    人（謝忠秦），謝忠秦我不認識，我也不能確定跟之前送來
    的人是不是同一人，我是在8月中旬左右（指109年）曾向他
    們買過，因為最近又看到他們PO販毒的廣告，才確定他們還
    有在賣，我想要拚犯後的態度的減刑，所以才會麻煩警方協
    助我執行誘捕偵查等語（見原審卷第130、142、162頁），
    可見被告均無法指證鐘祐廷、陳亦穎、謝忠秦就是其本案毒
    品之上手，自難認被告本案被訴販毒行為之來源係取自鐘祐
    廷、陳亦穎、謝忠泰。且觀諸卷附被告與「泰金殿養身會館
    」之微信對話紀錄翻拍照片及譯文（見原審卷第164至166頁
    ），亦為109年9月1日以後，而卷內復無被告與鐘祐廷、陳
    亦穎、謝忠泰間與本案109年9月1日有關之毒品交易資料，
    則縱令鐘祐廷、陳亦穎、謝忠泰確因被告協助警方誘捕而各
    被查獲109年9月29日、109年11月11日、110年1月10日販毒
    行為，惟既未經檢警查獲鐘祐廷、陳亦穎、謝忠泰於本案10
    9年9月1日販賣毒品予被告之犯行，尚難謂被告本案被訴販
    毒行為之來源係取自鐘祐廷、陳亦穎、謝忠泰，至多僅屬被
    告對於鐘祐廷、陳亦穎、謝忠泰涉犯其他毒品犯罪所為之告
    發。準此，被告所為與毒品危害防制條例第17條第1項減輕
    或免除其刑規定之要件不合，自不能依上開規定減免其刑。
　㈧本案不依刑法第59條酌減其刑：
　　上訴理由狀雖請求依刑法第59條規定減輕刑度。然按犯罪之
    情狀顯可憫恕，認科以最低度刑仍嫌過重，得酌量減輕其刑
    ，刑法第59條定有明文。該條所謂「犯罪之情狀顯可憫恕」
    ，本係指審酌刑法第57條各款所列事項以及其他一切與犯罪
    有關之情狀之結果，認其犯罪足堪憫恕者而言，必須犯罪另
    有特殊之原因與環境等，因在客觀上顯然足以引起一般同情
    ，認為縱予宣告法定最低度刑猶嫌過重者，始有其適用。此
    所謂法定最低度刑，固包括法定最低本刑；惟遇有其他法定
    減輕之事由者，則應係指適用其他法定減輕事由減輕後之最
    低度刑而言。倘被告別有其他法定減輕事由者，應先適用法
    定減輕事由減輕其刑後，猶認其犯罪之情狀顯可憫恕，即使
    科以該減輕後之最低度刑仍嫌過重者，始得適用刑法第59條
    規定酌量減輕其刑（最高法院107年度台上字第2452號裁判
    意旨參照）。查毒品之危害，除戕害施用者之身心健康外，
    復因毒品施用者為取得購買毒品所需之金錢，亦衍生家庭、
    社會治安問題，被告為本案販賣毒品犯行時為智識正常之成
    年人，當知毒品對社會秩序及國民健康危害至深且鉅，並為
    法所明禁，竟仍為牟利而著手販賣本案毒品，雖其行為未遂
    ，但經查獲擬出售之毒品數量、價格非少，且係藉由網路通
    訊軟體販毒予不特定人，對於毒品之流通與氾濫影響非輕，
    被告無視國家杜絕毒品危害之禁令，猶販賣毒品，誠屬不當
    ，自應予責難；且被告販賣第三級毒品而混合二種以上毒品
    未遂之犯行，業有刑法第25條第2項、毒品危害防制條例第1
    7條第2項規定之適用，經遞減輕其刑後，其刑度相較原本之
    法定刑，已減輕甚多，足使之為適當刑罰制裁，於此情形下
    ，本院綜觀被告之犯罪情狀、毒品數量、價格，認就前開遞
    減後之法定刑為量刑，應符合罪刑相當性及比例原則，當無
    使一般人認失之過苛，有情輕法重、情堪憫恕之情；至被告
    犯後坦承犯行之態度、犯罪之動機、手段、於本案擔任之角
    色、年齡、家庭背景、經濟狀況等，僅係法定刑內從輕科刑
    之標準，不得據為刑法第59條酌量減輕之理由；復遍查全卷
    證據資料，亦無從證明被告有何客觀上特殊原因，或有何科
    以最低度刑猶嫌過重等情形，故尚無適用刑法第59條再遞予
    減輕其刑之餘地，是上訴理由狀主張依刑法第59條減刑，難
    認可採。
二、維持原判決之理由：
    原審法院審理結果，認被告犯行事證明確，乃以行為人之責
    任為基礎，審酌毒品對社會秩序及國民健康危害至深且鉅，
    嚴重影響社會治安，販賣毒品行為情節尤重，被告明知第三
    級毒品愷他命、毒品咖啡包、第三級毒品混合二種以上毒品
    咖啡包等物，均對人體健康戕害甚鉅，竟為牟取利益，無視
    國家杜絕毒品犯罪之禁令，率爾販賣毒品予他人，肇生他人
    毒品之來源，戕害國民身心健康，並有滋生其他犯罪之可能
    ，實應嚴加非難。然考量被告犯後始終坦承犯行，積極配合
    查獲其他人之毒品犯行，對於毒品之擴散產生一定防堵效果
    ，確有其貢獻，顯然犯後態度尚佳，至其販賣毒品之對象僅
    有謝淳愷1人1次，約定以6,000元之價格購買毒品咖啡包12
    包，及2萬3,600元之價格購買第三級毒品愷他命8公克，合
    計2萬9,600元等情；兼衡被告自述國中畢業之教育程度、做
    過工地、超商店員、殯葬業工作、現個人在外租屋居住、妻
    子與小孩在娘家住、因本案妻子已申請與其離婚、現打零工
    、經濟狀況不佳等語（見原審卷第233頁），暨其犯罪動機
    、目的、手段及所生危害等一切情狀，量處有期徒刑2年4月
    ，且為相關沒收、不予強制工作的說明。本院依照原審認定
    的犯罪事實審理結果，認為原審判決適用法律正確，且已經
    依照刑法第57條規定，考量前述各項事由，量刑並無不當。
    被告雖上訴請求從輕量刑，惟按刑之量定，為求個案裁判之
    妥當性，法律賦予法院裁量之權，量刑輕重，屬為裁判之法
    院得依職權自由裁量之事項，苟其量刑已以行為人之責任為
    基礎，並斟酌刑法第57條各款所列情狀，在法定刑度內，酌
    量科刑，如無偏執一端，致明顯失出失入情形，上級審法院
    即不得單就量刑部分遽指為不當或違法。本案原判決關於科
    刑部分，業已具體斟酌刑法第57條之各款情狀，而就被告所
    犯量處上開有期徒刑，並未逾法定刑度，亦未違反比例原則
    、罪刑相當原則，其量刑核無不當或違誤，且無輕重失衡情
    形，核屬妥適，自不能任意指摘為違法。又被告固請求依毒
    品危害防制條例第17條第1項、刑法第59規定減免刑度，依
    本判決前開㈦、㈧所示之論述說明，認無可採。被告所述家庭
    狀況等，固值同情，但此非屬得以動搖原判決量刑之法定事
    由，其上訴請求從輕量刑，無從准許。綜上所述，被告提起
    上訴為無理由，應予駁回。
三、被告於本院審理時經合法傳喚，無正當之理由不到庭，爰依
    刑事訴訟法第371條之規定，不待其陳述，逕行判決，併此
    敘明。
據上論斷，應依刑事訴訟法第368條、第371條，判決如主文。
本案經檢察官黃勝裕提起公訴，檢察官張慧瓊到庭執行職務。
中    華    民    國    111   年    8     月    30    日
          刑事第五庭　　審判長法　官　鄭　永　玉
　　　　　　　　　　　　　　　法　官　許　文　碩
　　　　　　　　　　　　　　　法　官　周　莉　菁
以上正本證明與原本無異。
如不服本判決應於收受送達後20日內向本院提出上訴書狀，其未
敘述上訴之理由者，並得於提起上訴後20日內向本院補提理由書
（均須按他造當事人之人數附繕本）「切勿逕送上級法院」。因
疫情而遲誤不變期間，得向法院聲請回復原狀。
                              書記官  王  朔  姿 
　　　　　　　　　　　　　　　
中　　華　　民　　國　　111 　年　　8 　　月　　30　　日